【裁判字號】    97,審易,1533
【裁判日期】    971226
【裁判案由】    竊盜
【裁判全文】
臺灣桃園地方法院刑事判決            97年度審易字第1533號
公  訴  人  臺灣桃園地方法院檢察署檢察官
被      告  乙○○
上列被告因竊盜案件，經檢察官提起公訴（97年度偵字第18276
號），嗣於本院準備程序進行中，被告就被訴事實為有罪之陳述
，經本院告知簡式審判程序意旨，並聽取公訴人、被告之意見後
，本院裁定改依簡式審判程序審理，並判決如下：
    主    文
乙○○攜帶兇器竊盜，處有期徒刑陸月，如易科罰金，以新臺幣
壹仟元折算壹日，扣案之切割器壹組、乙炔鋼瓶壹瓶、氧氣鋼瓶
壹瓶及手推車壹台均沒收。
    事    實
一、乙○○基於意圖為自己不法所有之犯意，於民國97年8 月9
    日中午12時10分許，駕駛車牌號碼為3N-6498 號自小貨車，
    至桃園縣蘆竹鄉蘆竹村12鄰28號旁空地，持其所有客觀上具
    有危險性、可作為兇器使用之切割器1 組、乙炔鋼瓶、氧氣
    鋼瓶各1 瓶及手推車1 台及現場拾得之鐵鋸1 支（未扣案）
    ，切割甲○○所有放置於該處之挖土機上之機身零件共3 塊
    （合計重約220 公斤），並將其中1 塊鐵塊搬上其所駕駛之
    自小貨車，而於得手後尚未離去之前，即為甲○○發覺報警
    處理而當場查獲。
二、案經桃園縣政府警察局蘆竹分局報請臺灣桃園地方法院檢察
    署檢察官偵查後起訴。
    理    由
一、本案被告許明宗所犯之罪，並非法定刑為死刑、無期徒刑或
    最輕本刑3 年以上有期徒刑之罪，亦非高等法院管轄第一審
    之案件，而被告於準備程序中就被訴事實已為有罪之陳述，
    經本院告知簡式審判程序之旨，並聽取被告與公訴人之意見
    後，本院乃依刑事訴訟法第273 條之1 第1 項規定，裁定進
    行簡式審判程序，合先敘明。
二、上揭犯罪事實，業據被告乙○○於警詢、檢察官偵訊及本院
    審理時均坦承不諱，核與被害人甲○○於警詢、檢察官偵訊
    及本院審理中具結證述之情節相符，且有贓物認領保管單1
    紙、照片13張在卷可資佐證，足認被告之自白與事實相符，
    堪以採信。本件事證明確，被告犯行洵堪認定，應依法論科
    。
三、按刑法第321 條第1 項第3 款之攜帶兇器竊盜罪，係以行為
    人攜帶兇器竊盜為其加重條件，此所謂兇器，其種類並無限
    制，凡客觀上足對人之生命、身體、安全構成威脅，具有危
    險性之兇器均屬之，且祇須行竊時攜帶此種具有危險性之兇
    器為已足，並不以攜帶之初有行兇之意圖為必要（最高法院
    79年度台上字第5253號判決要旨參照）。依此，被告持用於
    竊取甲○○所有之挖土機上之零件之切割器1 組、氧氣鋼瓶
    、乙炔鋼瓶各1 瓶及鐵鋸1 支，均係金屬製品，質地堅硬，
    如持以行兇，客觀上均足對他人生命、身體之安全造成危害
    ，顯為刑法第321 條第1 項第3 款所指之兇器無疑。是核被
    告所為，係犯刑法第321 條第1 項第3 款之攜帶兇器竊盜罪
    。審酌被告犯罪之動機、目的、手段，其犯罪後尚能坦承犯
    行，態度良好，量處如主文所示之刑，並諭知易科罰金之折
    算標準。至扣案之切割器1 組、乙炔鋼瓶1 瓶、氧氣鋼瓶1
    瓶及手推車1 台，為被告所有，供犯本件竊盜所用之物，業
    經被告供陳在卷，爰依刑法第38條第1 項第2 款宣告沒收；
    另未扣案之鐵鋸1 支，雖係被告供犯本件竊盜所用之物，然
    非被告所有，業經被告於檢察官偵訊時供述明確，爰不為沒
    收之諭知，附此敘明。
三、公訴意旨另認：被告乙○○除於前開97年8 月9 日竊取甲○
    ○所有挖土機零件外，另於97年8 月7 日下午某時，在前揭
    地點，持前揭客觀上得為兇器之物，將甲○○所有之挖土機
    切割支解，竊取該等鐵塊、零件得手約300 公斤。惟查：
  (一)被告雖於檢察官偵查中坦承曾於前揭時、地竊取甲○○所有
    之挖土機上之零件、鐵塊重約300 公斤，然於本院審理時辯
    稱：伊於97年8 月7 日有到現場堪察地形，做事前準備、去
    劈草，偵查中稱偷了二次，340 公斤是伊上一案，不是這一
    案，伊說錯了等語。
  (二)經查：證人即被害人甲○○於本院審理時證稱：伊發現當天
    是星期六，伊聽鄰居說前一天有人在那邊出入，所以伊當天
    沒有上班，就過去，看到有人在那邊行竊。伊是97年8 月9
    日才發現被切割，之前有無被切割伊不知道。丟掉的東西重
    量約7 千公斤上下等語（參見本院卷第46至48頁），亦即證
    人即被害人甲○○並未親眼見聞被告乙○○竊盜前揭公訴意
    旨所載挖土機零件、鐵塊之過程，且其所述遭竊物品的重量
    亦與被告自白竊取的數量不相符合，又被告非熟習法律之人
    ，亦尚不排除在坦承竊盜犯行之情形下，就細節部分附和其
    詞，是本件尚不足供本院用以認定被告乙○○確有涉犯前述
    所載犯行之證據。此外，本件除被告於檢察官偵查中所做之
    自白外，並無其他積極證據可證明被告確曾竊取公訴意旨所
    指之物品，依罪疑惟輕有利於被告之原則，即應為有利於被
    告之認定，惟公訴意旨認此部分與被告97年8 月9 日竊盜之
    犯行間，有接續犯之實質上一罪關係，爰不另為無罪判決之
    諭知，附此敘明。
四、據上論斷，應依刑事訴訟法第273 條之1 第1 項、第299 條
    第1 項前段，刑法第321 條第1 項第3 款、第41條第1 項前
    段、第38條第1 項第2 款。
五、如不服本判決，得自收受送達之翌日起10日內向本院提出上
    訴狀（應附繕本），其未敘述上訴理由者，應於上訴期間屆
    滿後20日內補提理由書狀於本院，上訴於臺灣高等法院。
本案經檢察官王惟琪到庭執行職務。
中    華    民    國    97    年    12    月    26    日
                    刑事庭  法  官  鍾雅蘭
以上正本證明與原本無異。
                            書記官  楊郁馨
中    華    民    國    97    年    12    月    26    日
附錄本案論罪科刑法條：
中華民國刑法第321條：
犯竊盜罪而有左列情形之一者，處6 月以上、5 年以下有期徒刑
：
一、於夜間侵入住宅或有人居住之建築物、船艦或隱匿其內而犯
    之者。
二、毀越門扇、牆垣或其他安全設備而犯之者。
三、攜帶兇器而犯之者。
四、結夥三人以上而犯之者。
五、乘火災、水災或其他災害之際而犯之者。
六、在車站或埠頭而犯之者。
前項之未遂犯罰之。


司法院資訊處製作；財團法人民間司法改革基金會備份。
